【裁判字號】    99,審訴,662
【裁判日期】    991029
【裁判案由】    違反槍砲彈藥刀械管制條例
【裁判全文】
臺灣士林地方法院刑事判決             99年度審訴字第662號
公  訴  人  臺灣士林地方法院檢察署檢察官
被      告  甲○○
指定辯護人  本院公設辯護人林龍輝
上列被告因違反槍砲彈藥刀械管制條例案件，經檢察官提起公訴
（99年度偵緝字第636 號），本院判決如下：
    主  文
甲○○未經許可，持有可發射子彈具有殺傷力之改造手槍，處有
期徒刑壹年拾月，併科罰金新臺幣伍萬元，罰金如易服勞役，以
新臺幣壹仟元折算壹日。緩刑伍年。緩刑期間付保護管束，並應
向指定之政府機關、政府機構、行政法人、社區或其他符合公益
目的之機構或團體，提供貳佰小時之義務勞務。扣案之仿WALTHE
R 廠PPK/S 型半自動改造手槍壹枝（含彈匣壹個，槍枝管制編號
：0000000000號）沒收。
    事  實
一、甲○○明知可發射子彈具有殺傷力之改造手槍，為槍砲彈藥
    刀械管制條例所管制之物品，未經許可，不得無故持有，竟
    於民國98年10月間，在臺北市內湖區某資源回收場內，拾獲
    可發射子彈具有殺傷力之仿WALTHER廠PPK/S型半自動手槍換
    裝土造金屬槍管改造之手槍1 支（含彈匣1 個，槍枝管制編
    號：0000000000號）後，未經許可而持有之，並將上開槍枝
    藏置於臺北市○○區○○路3 段130 巷5 弄21號4 樓住處。
    嗣員警接獲甲○○涉嫌在上址5 樓頂樓加蓋涉嫌施用毒品線
    報後，於99年3 月29日下午2 時許，前往甲○○上址住處查
    看，經徵得甲○○同意入內搜索毒品物證時，甲○○於其上
    開犯行未為任何有偵查犯罪職權之公務員知悉前，主動向臺
    北市政府警察局松山分局員警李學斌自首上情而接受裁判。
二、案經臺北市政府警察局松山分局報請臺灣士林地方法院檢察
    署檢察官偵查起訴。
    理  由
一、按被告以外之人於審判外之言詞或書面陳述，除法律有規定
    者外，不得作為證據；又被告以外之人於審判外之陳述，雖
    不符合同法第159 條之1 至第159 條之4 之規定，但經當事
    人於審判程序同意作為證據，法院審酌該言詞陳述或書面陳
    述作成時之情況，認為適當者，亦得為證據。當事人、代理
    人或辯護人於法院調查證據時，知有第159 條第1 項不得為
    證據之情形，而未於言詞辯論終結前聲明異議者，視為有前
    項之同意，刑事訴訟法第159 條第1 項及第159 條之5 分別
    定有明文。經查，本判決所引用之各該被告以外之人於審判
    外之陳述（包含書面陳述），雖屬傳聞證據，然當事人及其
    辯護人於本院最後審判期日中均表示同意作為證據方法而不
    予爭執，且迄至言詞辯論終結前亦未再聲明異議，本院審酌
    上開證據資料製作時之情況，尚無違法不當及證明力明顯過
    低之瑕疵，亦認為以之作為證據應屬適當，故揆諸前開規定
    ，爰依刑事訴訟法第159 條之5 規定，認前揭證據資料均有
    證據能力。
二、上揭事實，業據被告甲○○於警詢、偵查中及本院審理時迭
    承不諱（分見同上第4943號偵卷第7 至9 頁、第29至30頁，
    臺灣士林地方法院檢察署99年度偵緝字第636 號卷第21至22
    頁、第33至35頁），又員警所查扣之改造槍枝1 支，經送內
    政部警政署刑事警察局以檢視法、性能檢驗法鑑驗，結果證
    實送鑑槍枝1 把（含彈匣1 個，槍枝管制編號：0000000000
    號），係由仿WALTHER 廠PPK/S 型半自動手槍製造之槍枝，
    換裝土造金屬槍管而成，槍枝保險鈕損壞，惟不影響其擊發
    功能，仍可供擊發適用子彈使用，認具殺傷力乙節，有該局
    99年4 月19日刑鑑字第0990043642號鑑定書1 份在卷可稽（
    見同上第4943號偵卷第36頁）；此外，並有該改造槍枝扣案
    足憑，堪認被告前述自白與事實相符，當可採信。
三、核被告甲○○所為，係犯槍砲彈藥刀械管制條例第8 條第4
    項之未經許可持有可發射子彈具有殺傷力之改造槍枝罪。按
    「對於未發覺之罪自首而受裁判者，得減輕其刑。但有特別
    規定者，依其規定」，刑法第62條定有明文，復按槍砲彈藥
    刀械管制條例第18條第1 項前段「犯本條例之罪自首，並報
    繳其持有之全部槍砲、彈藥、刀械者，減輕或免除其刑。」
    乃屬自首之特別規定。查，本件被告係於臺北市政府警察局
    松山分局員警李學斌據報前往甲○○上址住處查緝毒品時，
    主動將其拾獲藏放於木櫃內之上開改造手槍1 枝（含彈匣1
    個）提交該分局員警扣案並供出上情乙節，有該分局員警李
    學斌出具之職務報告存卷可考（見同上第636 號偵緝卷第41
    頁）。足見被告係於警方查覺其非法持有槍枝犯行之前，即
    主動交出其所持有之槍枝，揆諸上揭說明，自應依槍砲彈藥
    刀械管制條例第18條第1 項前段所定自首之特別規定要件，
    減輕其刑。爰審酌被告前無犯罪紀錄，有臺灣高等法院被告
    前案紀錄表1 份在卷可稽，素行尚佳，其非法持有具有殺傷
    力之改造手槍，雖未持之犯案，惟其所為已影響社會治安，
    並對他人生命財產安全造成潛在危險，然考量其犯罪後於偵
    、審程序一貫坦承犯行，且持有之槍枝數量非鉅、期間不長
    ，並其犯罪之動機、手段、目的、生活狀況及智識程度等一
    切情狀，量處如主文所示之刑，並就併科罰金部分，諭知易
    服勞役之折算標準，以示懲儆。
四、末查，被告前未曾因故意犯罪而受有期徒刑以上刑之宣告，
    此有臺灣高等法院被告前案紀錄表1 份附卷可查，其因一時
    失慮，致罹刑章，事後已坦承犯行，深具悔意，經此刑之宣
    告，當知所警惕，信無再犯之虞，本院因認所宣告之刑以暫
    不執行為適當，爰依刑法第74條第1 項第1 款之規定，予以
    宣告緩刑5 年。又為使被告能於本案從中深切記取教訓，避
    免其再度犯罪，爰依刑法第74條第2 項第5 款之規定，命被
    告應於緩刑期間，向指定之政府機關、政府機構、行政法人
    、社區或其他符合公益目的之機構或團體，提供200 小時之
    義務勞務，以勵自新，併依同法第93條第1 項第2 款之規定
    ，諭知緩刑期間交付保護管束，若被告未能依執行檢察官指
    揮履行義務勞務，情節重大，檢察官得聲請法院撤銷其緩刑
    之宣告，附此敘明。至扣案具有殺傷力之仿WALTHER 廠PPK/
    S 型半自動改造手槍1 枝（含彈匣1 個，槍枝管制編號：00
    00 000000 號），為違禁物，應依刑法第38條第1 項第1 款
    規定宣告沒收。
據上論斷，應依刑事訴訟法第299 條第1 項前段，槍砲彈藥刀械
管制條例第8 條第4 項、第18條第1 項前段，刑法第11條、第42
條第3 項、第74條第1 項第1 款、第2 項第5 款、第93條第1 項
第2 款，第38條第1 項第1 款，判決如主文。
本案經檢察官黃育仁到庭執行職務。
中    華    民    國    99    年    10    月   29     日
                  刑事第一庭審判長法  官  雷雯華
                                  法  官  王沛雷
                                  法  官  莊明達
以上正本證明與原本無異。
如不服本判決應於收受判決後10日內向本院提出上訴書狀，並應
敘述具體理由；其未敘述上訴理由者，應於上訴期間屆滿後20日
內向本院補提理由書。
                                  書記官  丁梅芬
中    華    民    國    99    年    10    月   29     日
附錄本件論罪科刑依據法條全文
槍砲彈藥刀械管制條例第8 條
未經許可，製造、販賣或運輸鋼筆槍、瓦斯槍、麻醉槍、獵槍、
空氣槍或第四條第一項第一款所定其他可發射金屬或子彈具有殺
傷力之各式槍砲者，處無期徒刑或5 年以上有期徒刑，併科新臺
幣1千萬元以下罰金。
未經許可，轉讓、出租或出借前項所列槍枝者，處5 年以上有期
徒刑，併科新臺幣1千萬元以下罰金。
意圖供自己或他人犯罪之用，而犯前二項之罪者，處無期徒刑或
7年以上有期徒刑，併科新臺幣1千萬元以下罰金。
未經許可，持有、寄藏或意圖販賣而陳列第一項所列槍枝者，處
3年以上10年以下有期徒刑，併科新臺幣7百萬元以下罰金。
第一項至第三項之未遂犯罰之。

司法院資訊處製作；財團法人民間司法改革基金會備份。
